【裁判字號】    88,易,3907
【裁判日期】    891124
【裁判案由】    贓物
【裁判全文】
臺灣臺中地方法院刑事判決                        八十八年度易字第三九七號
    公  訴  人  台灣台中地方法院檢察署檢察官
    被      告  乙○○
    選任辯護人  許名宗
右列被告因贓物案件，經檢察官提起公訴（八十八年度偵字第一一五三○號），本院
判決如左：
    主  文
乙○○收受贓物，處有期徒刑肆月，如易科罰金，以參佰元折算壹日。
    事  實
一、乙○○於民國八十八年五月六日晚上二十一時許，在台中縣清水鎮新興社區附近
    ，明知張健偉（起訴書誤載為張建偉、未據起訴）所持有懸掛號碼為ＭＰ─○四
    六八號車牌二面之原車牌為ＱＪ─六七一八號自用小客車乙輛為他人失竊之贓車
    （該原車牌為ＱＪ─六七一八號自用小客車，係所有人戊○○，於八十八年四月
    二十七日上午六時許，在台中市北區中海二巷七號前所失竊，而ＭＰ─○四六八
    號車牌，為所有人丁○○，於八十八年五月一日上午六時許，在台中市○○路三
    二五號前所失竊），竟仍向乙○○借用，並予以受收後供己使用。嗣於八十八年
    五月七日凌晨二時三十分（起訴書誤載為六時）許，由知情之甲○○（另行審結
    ）駕駛該贓車搭載乙○○、丙○○等人行經台中縣沙鹿鎮○○路一號前時，因發
    生車禍肇事，始為警發現並查知上情。
二、案經台中縣警察局清水分局報請臺灣臺中地方法院檢察署檢察官偵查起訴。
    理  由
一、訊據被告乙○○固坦承於右揭時地向張健偉借用上開贓車使用等情，惟矢口否認
    有右揭犯行，辯稱：伊不知道該車係贓車云云。經查：上開原車牌為ＱＪ─六七
    一八號自用小客車，係戊○○於八十八年四月二十七日上午六時許，在台中市北
    區中海二巷七號前所失竊，而ＭＰ─○四六八號車牌，為丁○○於八十八年五月
    一日上午六時許，在台中市○○路三二五號前所失竊等情，業據被害人戊○○、
    丁○○分別於警訊時指述屬實，復有贓物認領保管收據二紙及車輛竊盜、車牌失
    竊資料個別查詢報表─查詢車輛認可資料、車輛車牌失竊作業─查獲車牌認可資
    料各乙紙附卷可稽。又同案被告甲○○於警訊時供稱：「（問：當你向乙○○借
    該自小客車時，乙○○有否告訴你該部車是贓車？）當時我問他該車是如何得來
    ，乙○○稱是借的，但我不相信，就再一次問乙○○，他告訴我該車是不乾淨的
    車子等語」等情，且證人丙○○於警訊時亦證稱：「（問：甲○○向乙○○借車
    時你有無在場？）借車時，甲○○向乙○○問稱該車向何人借的，乙○○說向朋
    友借的，但甲○○再問第二次車子為何人所有，乙○○稱該車是不乾淨等語」等
    情，而被告乙○○亦自承其收受上開自用小客車時並無同時收受行照等車籍資料
    ，顯見被告乙○○明知上開自用小客車為贓車仍予以借用，其有贓物之認識無疑
    ，被告乙○○空言所辯，顯係事後圖卸刑責之詞，不足採信。事證明確，被告犯
    行堪予認定。
二、核被告乙○○所為，係犯刑法第三百四十九條第一項之收受贓物罪。爰審酌被告
    乙○○之素行資料，犯罪之動機、目的、所生危害及犯罪後猶飾詞狡辯、不知悔
    改等一切情狀，量處如主文所示之刑，並諭知易科罰金之折算標準，以示懲儆。
三、同案被告甲○○俟其到案後另行審結。
據上論斷，應依刑事訴訟法第二百九十九條第一項前段、刑法第三百四十九條第一項
、第四十一條、罰金罰鍰提高標準條例第一條前段、第二條，判決如主文。
中      華      民      國    八十九    年     十一     月    二十四    日
                                        法  官 崔 玲 琦
右正本證明與原本無異。
如不服本判決，應於送達後十日內向本院提出上訴狀 （須附繕本） ，上訴於台灣高
法院台中分院。
                                        書記官
中      華      民      國    八十九    年     十一     月    二十四    日
附錄論罪科刑法條
刑法第三百四十九條第一項


司法院資訊處製作；財團法人民間司法改革基金會備份。
